# 合并中专项储备的处理

提问人：pangniu8 时间：2019-03-14 09:37:10
@chenyiwei 陈老师你好：我想请教一下合并中关于专项储备的处理方式：
1 、如果子公司有专项储备，是不是需要根据持股比例，将母公司持有的部分体现出来，还是跟盈余公积一样，全部抵消掉？ 2 、如果今年子公司是新购买的部分，假如子公司只有实收资本和专项储备，母公司按照净资产购买。
在购买日抵消的时候借: 实收资本专项储备 贷：长期股权投资 但是购买日至资产负债表日，假如只有专项储备的减少，那么在合并的时候怎么处理？专项储备在合并中体现负数么？还是其他的处理方式，请指教，谢谢！

回答人：chenyiwei
1 、专项储备属于有指定用途的留存收益，合并报表中应将子公司专项储备余额中按比例归属于母公司股东的部分单列为专项储备，不能并入合并报表层面的其他权益项目。
2 、不论对于同一控制下合并还是非同一控制下合并，对子公司专项储备在合并报表层面的列报都有特殊考虑，以确保其余额和发生额中归母部分的按比例体现。其中，如果是同一控制下合并取得的子公司，其专项储备的抵销处理可参考《瑞华研究 2010 ～ 2016 汇编》之 “问题 3-2-25（同一控制下企业合并合并报表中关于恢复被合并方留存收益、专项储备的处理）”；对非同一控制下合并形成子公司涉及的专项储备，请参考” 问题 3-2-58（通过非同一控制下企业合并取得的子公司的专项储备在合并报表时如何处理）”。

提问人：pangniu8 时间：2019-03-19 22:10:22
@chenyiwei谢谢陈老师，目前还有两个疑问： 1 、同一控制下企业合并，要尽可能的还原专项储备，如果不能完全还原的话，后续子公司没有专项储备了，母公司专项储备不就出现负数了么？ 2 、子公司的盈余公积也要按照持股比例进行还原么，我好像一直的处理都是抵消掉了呢，合并的盈余公积就是母公司的盈余公积； 3 、如果购买少数股权，专项储备怎么处理啊，少数股东的部分怎么还原成归母的部分，非常感谢

回答人：chenyiwei
1 、应确保子公司专项储备足额还原。 2 、一般不体现为合并报表的盈余公积，但是要还原到合并报表的未分配利润中。 3 、差额在合并报表层面调整资本公积——资本溢价。